臺灣高雄地方法院刑事判決　　　　　　　110年度易字第355號
公　訴　人　臺灣高雄地方檢察署檢察官
被　　　告　林文章




上列被告因竊盜案件，經檢察官提起公訴（110年度偵字第00000
號），因被告就被訴事實為有罪之陳述，經本院告知簡式審判程
序之旨，並聽取被告與公訴人之意見後，裁定依簡式審判程序審
理，判決如下：
    主  文
林文章犯侵入住宅竊盜罪，累犯，處有期徒刑陸月，如易科罰金
，以新臺幣壹仟元折算壹日。
    事  實
一、林文章意圖為自己不法之所有，基於竊盜之犯意，於民國11
    0年6月29日20時10分許，先侵入歐姿讌位於高雄市○○區○
    ○街000號住處，徒手竊取歐姿讌所有、置放在客廳桌上之
    機車鑰匙1支，隨即前往上址騎樓，接續持上開鑰匙開啟歐
    姿讌所有之車牌號碼000-0000號普通重型機車（下稱本案機
    車）1台並竊取之，得手後騎乘該機車離去。嗣經歐姿讌發
    現本案機車遭竊，報警處理，員警循線追查，始悉上情。
二、案經歐姿讌訴由高雄市政府警察局左營分局報告臺灣高雄地
    方檢察署檢察官偵查後起訴。
    理  由
一、本件被告林文章所犯係死刑、無期徒刑、最輕本刑為3年以
    上有期徒刑以外之罪，其於準備程序進行中，就被訴事實為
    有罪之陳述，經本院告知簡式審判程序之旨，並聽取當事人
    之意見後，認無不得或不宜改依簡式審判程序進行之情形，
    爰依刑事訴訟法第273條之1第1項規定，裁定本件進行簡式
    審判程序。又本件卷內之證據資料，依同法第273條之2規定
    ，不受同法第159條第1項關於傳聞法則規定之限制，依法均
    有證據能力，合先敘明。
二、上開犯罪事實，業據被告坦承不諱【見高雄市政府警察局左
    營分局高市警左分偵字第11072174700號卷（下稱警卷）第3
    -6頁、本院110年度易字第355號卷（下稱本院卷）第22、28
    頁】，核與證人即告訴人歐姿讌證述相符（見警卷第9-11頁
    】，並有高雄市政府警察局左營分局扣押筆錄、扣押物品目
    錄表、扣押物照片、查獲現場照片、監視器翻拍照片、高雄
    市政府警察局林園分局大寮分駐所受（處）理案件證明單、
    失車-案件基本資料詳細畫面報表及車輛詳細資料報表等在
    卷可稽（見警卷第13-17、21、25-27、31-35頁），足認被
    告前揭任意性自白與事實相符，並有證據補強，堪予採信。
    從而，本案事證明確，被告上開犯行，堪以認定，應依法論
    科。
三、論罪科刑：
（一）核被告所為，係犯刑法第321條第1項第1款之侵入住宅竊
      盜罪。被告出於一個單一竊盜決意，而在延續之時間內，
      先竊取機車鑰匙，再持鑰匙開啟本案機車後竊取之，係基
      於一個單一決意所形成之行為，應屬行為單數之接續動作
      ，僅單純成立一竊盜罪。
（二）按司法院釋字第775號解釋文及理由之意旨，係指構成累
      犯者，不分情節，一律加重最低本刑，於不符合刑法第59
      條所定要件之情形下，致生行為人所受之刑罰超過其所應
      負擔罪責之個案，不符罪刑相當原則、比例原則。於此範
      圍內，在修正前，為避免發生上述罪刑不相當之情形，法
      院就該個案應裁量是否加重最低本刑；依此，該解釋係指
      個案應量處最低法定刑、又無法適用刑法第59條在內減輕
      規定之情形，法院應依此解釋意旨裁量不予加重最低本刑
      （最高法院108年度台上字第338號判決意旨參照），經查
      ，本案被告前因公共危險案件，經臺灣橋頭地方法院以10
      9年度交簡字第1336號判決判處有期徒刑2月確定，於109
      年8月10日執行完畢乙情，有臺灣高等法院被告前案紀錄
      表可稽，被告於受有期徒刑執行完畢後，5年以內故意再
      犯本件有期徒刑以上之罪，固應論以累犯，惟本院審酌被
      告構成累犯之前案與本件犯罪情節及罪質不同，且被告本
      件倘因依累犯規定加重，即無以科處最低刑度即有期徒刑
      6月，而無法易科罰金或易服社會勞動，勢須入監服刑，
      對人民之人身自由造成不當侵害狀況，本院綜合上情，認
      被告就本案犯行，尚難認有特別惡性或刑罰反應力薄弱之
      情，爰不依刑法第47條第1項加重其刑。
（三）另刑法第62條前段所規定之自首，係以對於未發覺之犯罪
      自首而受裁判為要件，故犯罪行為人應於有偵查犯罪職權
      之公務員未發覺犯罪事實或犯罪人之前自首犯罪，且接受
      裁判，兩項要件兼備，始得依刑法第62條前段自首之規定
      減輕其刑。若於第一審法院審理中逃匿，經第一審法院發
      布通緝後始緝獲歸案，即無接受裁判之意思，核與刑法第
      62條前段所規定自首之要件不合（最高法院86年度台上字
      第1951號判決意旨參照）。經查，本件被告在有偵查犯罪
      職權之機關或公務員發覺前，於員警在高雄市○○區○○
      路000巷00號前尋獲本案機車時，即當場向員警承認其為
      竊取本案機車之人；員警之前調閱路口監視器影像，雖可
      知竊嫌之穿著特徵及可能行經路線，惟是時尚未知悉嫌疑
      人為何人，係因被告當場向員警坦承，員警復見監視器畫
      面中騎乘本案機車之駕駛人穿著與被告相符，始依法據以
      究辦等情，有左營分局啟文派出所110年7月3日、110年10
      月19日職務報告可稽【見警卷第29頁、110年度審易字第9
      17號卷（下稱審易卷）第43頁】，惟被告於本院110年度
      審易字第917號案件審理中經合法傳喚，無正當理由未於
      110年10月13日到庭，嗣經拘提後始因他案通緝而於110年
      10月22日到案，經本院當庭告知下次開庭日期（110年10
      月25日）後，仍於110年10月25日無故未到庭等情，有本
      院送達證書、110年10月13、25日刑事報到單、110年10月
      13、25日準備程序筆錄、本院110年10月15日核發之拘票
      、110年10月22日訊問筆錄及高雄市政府警察局林園分局1
      10年10月27日高市林警分偵字第11073094800號函檢附之
      報告書在卷可佐（見審易卷第17、23-25、47-49、57-67
      頁），揆諸上揭說明，被告在本院審理中經多次合法傳喚
      ，卻未遵期到庭，即無接受裁判之意思，核與刑法第62條
      前段所規定自首之要件不合，附此敘明。
（四）爰以行為人之責任為基礎，審酌被告非無謀生能力，竟不
      思以正途獲取所需，任意竊取他人財物，顯然欠缺尊重他
      人財產法益之觀念，所為實有不該；惟念其坦承犯行之犯
      後態度，兼衡被告竊得之物業已發還與告訴人（詳下述）
      ，損害已有填補，且經告訴人於本院陳稱：希望不要判太
      重等語（見本院卷第33頁），並審酌被告自陳高中畢業之
      智識程度、入監前擔任水電工，每日收入約新臺幣1500元
      之經濟狀況、未婚無小孩，無須扶養之人之生活狀況（見
      本院卷第32-33頁）及被告之前科素行（詳卷附臺灣高等
      法院被告前案紀錄表），暨其犯罪之手段、動機、所造成
      損害等一切情狀，量處如主文所示之刑，並諭知易科罰金
      之折算標準。
四、沒收：
    本件被告之犯罪所得即竊得之機車鑰匙一支及本案機車一台
    ，均已實際返還告訴人，有高雄市政府警察局左營分局贓物
    認領保管單可稽（見警卷第23頁），依刑法第38條之1第5項
    規定，不予宣告沒收或追徵。
據上論斷，應依刑事訴訟法第299條第1項前段規定，判決如主文
。
本案經檢察官張志杰提起公訴，檢察官郭麗娟到庭執行職務。
中    華    民    國   111    年    2     月    10    日
                  刑事第十庭    法  官  蔣文萱
以上正本證明與原本無異。
如不服本判決應於收受判決後20日內向本院提出上訴書狀，並應
敘述具體理由。其未敘述上訴理由者，應於上訴期間屆滿後20日
內向本院補提理由書（均須按他造當事人之人數附繕本）「切勿
逕送上級法院」。
中    華    民    國   111    年    2     月    10    日
                                書記官  廖佳玲
附錄本案論罪科刑法條：
《中華民國刑法第321條》
犯前條第一項、第二項之罪而有下列情形之一者，處六月以上五
年以下有期徒刑，得併科五十萬元以下罰金：
一、侵入住宅或有人居住之建築物、船艦或隱匿其內而犯之。
二、毀越門窗、牆垣或其他安全設備而犯之。
三、攜帶兇器而犯之。
四、結夥三人以上而犯之。
五、乘火災、水災或其他災害之際而犯之。
六、在車站、港埠、航空站或其他供水、陸、空公眾運輸之舟、
    車、航空機內而犯之。
前項之未遂犯罰之。